臺灣板橋地方法院交通事件裁定　　　　96年度交聲字第1349號
異　議　人
即受處分人　甲○○?男?42歲.
??????????居臺北縣樹.
上列異議人即受處分人因違反道路交通管理處罰條例案件，對於
交通部公路總局臺北區監理所於民國九十六年八月十三日所為北
監營裁字裁四○－Ｃ00000000號裁決，聲明異議，本院
裁定如下：
    主  文
異議駁回。
    理  由
一、按行車前應注意駕駛人及前座乘客均應繫妥安全帶，道路交
    通安全規則第八十九條第一項第五款定有明文。又汽車行駛
    於道路上，其汽車駕駛人或前座乘客未繫安全帶者，處駕駛
    人新臺幣（下同）一千五百元罰鍰；其實施及宣導辦法，由
    交通部定之，道路交通管理處罰條例第三十一條第一項定有
    明文。
二、本件異議人即受處分人甲○○於民國九十六年六月十五日上
    午十一時四十五分許，未依規定使用安全帶仍駕駛車牌號碼
    六三三－ＮＹ號營業一般小客車，行駛在臺北縣板橋市○○
    ○路○段之亞東捷運站前之一般道路上，為臺北縣政府警察
    局板橋分局交通執勤員警發現該違規事實予以攔檢製單舉發
    ，惟受處分人不服稽查取締，當場辱罵執勤員警（業以妨害
    公務罪移送法辦），且拒絕出示駕照、行照，復為警另以其
    不服稽查取締之違規事由製單舉發（異議人就該不服稽查取
    締之違規事由所為聲明異議，業經本院另以九十六年度交聲
    字第一三五○號裁定），嗣受處分人於九十六年六月三十日
    應到案日期前之同年月二十六日到案針對上述未依規定使用
    安全帶舉發事由申訴，經原處分機關函請舉發單位調查結果
    ，仍認受處分人有上開未依規定使用安全帶違規行為，乃於
    九十六年八月十三日依道路交通管理處罰條例第三十一條第
    一項及違反道路交通管理事件統一裁罰基準表之規定，裁處
    受處分人一千五百元罰鍰。
三、異議人即受處分人固於陳述書、聲明異議狀及本院訊問時對
    於上開時、地經警舉發一事坦承之，惟矢口否認違反道路交
    通管理處罰條例之行為，辯稱：伊確實有繫安全帶，伊是停
    車時沒有繫上安全帶，但是車子起步的時候伊有繫上安全帶
    ，請警察提出證據云云。經查，異議人上揭未依法繫上安全
    帶之違規情事，經警於舉發當日，因另涉犯妨害公務案件，
    經警詢問時，對於為何未繫安全帶，異議人僅供稱：伊剛起
    步等語（見卷附警詢九十六年六月十五日調查筆錄），即異
    議人就未依法繫上安全帶一事並不否認，並上開違規事由亦
    經證人即本件舉發員警謝宗融到庭具結證稱：「（問：舉發
    經過為何？）舉發的時間是在九十六年六月十五號上午十一
    點四十五分的時候，地點在板橋亞東醫院捷運站前，當時我
    在執勤的時候異議人的車子紅線違規停車，後來我下車準備
    取締的時候發現異議人沒有繫上安全帶，這二個違規部分我
    在舉發的時候，異議人後來不服舉發就辱罵我。」、「（問
    ：在發現異議人甲○○違規停車的時候，他車之情形如何？
    ）原本異議人車子停在紅線上面，後來我發現之後我要下車
    過去要取締的時候，異議人車子就往前開，後來他車子開了
    約五公尺之後車子就停下來，當時是因為捷運站乘客要攔他
    的車子要上計程車，異議人車子往前開的時候我就看到他沒
    有繫上安全帶，後來我靠近異議人車子之後我也發現他確實
    沒有繫上安全帶，後來我就當場舉發異議人…」、「（問：
    當時你除了目視到異議人沒有繫上安全帶以外，有無使用其
    他方式攝影或是錄影方式，紀錄異議人沒有繫上安全帶的情
    形？）沒有，…」、「異議人違規地點與最後被我們攔檢下
    來的地點不到五公尺，我確實有看到異議人沒有繫上安全帶
    。」等語明確（見卷附本院九十六年十一月十二日訊問筆錄
    ），是證人對發現異議人所駕車輛違規之緣由，當時情形及
    舉發過程均已具體詳述如上，依證人證述與異議人間無何身
    分利害業務關係，自無何怨隙可言，應無甘冒自身觸犯偽證
    罪之風險而設詞誣陷異議人之理，並兼衡證人就本件取締過
    程之陳述，係靠近異議人所駛車輛親眼目擊，前後連貫，並
    無何事理不清之處，亦無故意捏造事實違法取締之情事，故
    證人之證言，應堪採信，綜上，異議人即汽車駕駛人有於駕
    駛車輛行駛於道路上未繫安全帶之違規行為足堪認定。反觀
    異議人就其有無繫安全帶一事，於舉發當日之警詢時並未否
    認，嗣卻又空執上言以辨，其前後態度反覆，其之辯詞已難
    採信。又違規情事發生往往在一瞬之間，若要求員警於違規
    時均須提出科學採證資料始可加以舉發，實太過苛求，且遍
    尋道路交通法令亦無員警當場攔停舉發時須有科學儀器採證
    資料始可為之規定，故雖未有採證證據提出，然證人證言之
    可信既如上述，並其證言亦受有行政懲處責任之監督，且其
    到庭具結作證，更係以刑事責任擔保其證言之真實性，已足
    資為認定異議人有汽車行駛於一般道路上未依規定使用安全
    帶之實，併此敘明。
四、從而，原處分機關依據道路交通管理處罰條例第三十一條第
    一項及違反道路交通管理事件統一裁罰基準表之規定，裁處
    異議人罰鍰一千五百元，經核並無違誤，量罰亦甚妥適，應
    予維持，本件異議為無理由，應予駁回。
據上論斷，應依道路交通案件處理辦法第十九條，裁定如主文。
中　　華　　民　　國　　96　　年　　12　　月　　31　　日
                  臺灣板橋地方法院交通法庭
                   ??? 法　官  王綽光
以上正本證明與原本無異。
如不服本裁定應於送達後五日內向本院提出抗告狀。
                          書記官  許清秋
中　　華　　民　　國　　97　　年　　1 　　月　　2 　　日
